臺灣臺北地方法院刑事裁定　
111年度審簡抗字第3號
公  訴  人  臺灣臺北地方檢察署檢察官
抗  告  人  陳堅  





上列抗告人即被告因傷害等案件，不服本院於中華民國111年6月
23日所為111年度審簡字第385號裁定（起訴案號：110年度偵緝
字第2032號），提起抗告，本院管轄之第二審合議庭裁定如下：
    主  文
抗告駁回。
    理  由
一、抗告意旨詳如刑事抗告狀所載（如附件所示）。
二、按上訴期間為20日，自送達判決後起算；提起上訴，應以上
    訴書狀提出於原審法院為之；原審法院認為上訴不合法律上
    之程式或法律上不應准許或其上訴權已經喪失者，應以裁定
    駁回之，但其不合法律上之程式可補正者，應定期間先命補
    正，刑事訴訟法第349條前段、第350條第1項、第362條分別
    定有明文。又對於簡易判決有不服者，得上訴於管轄之第二
    審地方法院合議庭；簡易判決之上訴，準用前開關於上訴逾
    期駁回之規定，刑事訴訟法第455條之1第1項、第3項亦分別
    定有明文。次按送達於在監獄或看守所之人，應囑託該監所
    長官為之；在監獄或看守所之被告，於上訴期間內向監所長
    官提出上訴書狀者，視為上訴期間內之上訴，刑事訴訟法第
    56條第2 項、第351條第1項亦有明定。又監所與法院間無在
    途期間可言，是上訴人或抗告人在監獄或看守所，如向該監
    所長官提出上訴或抗告書狀，因不生扣除在途期間之問題，
    故必在上訴或抗告期間內提出者，始可視為上訴或抗告期間
    內之上訴或抗告；如逾期始向該監所長官提出上訴或抗告書
    狀，即不得視為上訴、抗告期間內之上訴、抗告，雖監所長
    官即日將上訴、抗告書狀轉送法院收文，因無扣除在途期間
    之可言，其上訴、抗告仍屬已經逾期（最高法院86年度台抗
    字第80號裁定意旨參照）。
三、本件抗告人即被告陳堅（下稱抗告人）因傷害案件，經本院
    於民國111年3月29日以111年度審簡字第385號判處拘役59日
    在案（下稱本案判決），被告因另案在法務部○○○○○○○○○○○○
    ○○）執行中，本院依法囑託該監所長官將判決正本送達抗告
    人，抗告人於111年5月6日收受判決正本，有本院送達證書1
    紙在卷可稽（見本院審簡卷第31頁），是前開判決於送達日
    即111年5月6日即生合法送達之效力，上訴期間應自送達判
    決書之翌（7）日起算20日，已於111年5月26日屆滿，然抗
    告人遲至111年6月15日始透過監所遞上訴書狀、聲請調查證
    據清單，本院於111年6月17日收受，此有刑事上訴狀暨其上
    本院收狀章、聲請調查證據清單暨其上法務部○○○○○○○德舍
    收狀登記章在卷為證（見本院審簡卷第63頁、第65頁），顯
    已逾法定之上訴不變期間，而喪失上訴權，且無從補正，原
    審認抗告人上訴期間逾期，駁回上訴，於法並無不合。抗告
    意旨所陳各節，並不影響其因上訴逾期而違背法律上程式之
    事實，且未能敘明或提出其非因過失而遲誤上訴期間之理由
    及相關證據，自無從據為被告有利之認定。是被告猶執前詞
    提起抗告，指摘原裁定不當，為無理由，應予駁回。
四、依刑事訴訟法第455條之1第4項、第5項、第412條，裁定如
    主文。
中　　華　　民　　國　　111 　年　　7 　　月　　25　　日
            刑事第二十二庭  審判長 法  官 莊書雯
                                   法  官 吳玟儒
                                   法  官 廖棣儀
上正本證明與原本無異。
本裁定不得抗告。
                                   書記官 陽雅涵
中　　華　　民　　國　　111 　年　　7 　　月　　25　　日